【裁判字號】    92,訴,414
【裁判日期】    920915
【裁判案由】    給付貨款
【裁判全文】
臺灣嘉義地方法院民事判決  九十二年度訴字第四一四號
    原      告  中美嘉吉股份有限公司
    法定代理人  丙○○
    訴訟代理人  乙○○
    被      告  甲○○
右當事人間給付貨款事件，本院（於九十二年九月一日辯論終結）判決如左：
    主      文
被告應給付原告新台幣捌拾參萬陸仟捌佰零貳元，及自民國九十二年三月十五日起至
清償日止，按年息百分之五計算之利息。
本判決於原告以新台幣貳拾柒萬玖仟元供擔保後，得假執行。但被告如於假執行程序
實施前，以新台幣捌拾參萬陸仟捌佰零貳元為原告預供擔保，得免為假執行。
訴訟費用由被告負擔。
    事      實
一、原告方面：
（一）聲明：如主文第一項所示，及為以供擔保為條件之假執行宣告。
（二）陳述：被告自民國九十年八月一日起至同年十二月十三日止，向原告訂購養豬
      飼料，共計貨款新台幣（下同）八十三萬六千八百零二元，均未給付，原告屢
      次向被告催討，被告均置之不理，爰提起本件訴訟。
（三）證據：提出統一發票六十八張、客戶簽收聯單三十份、提貨單一份、帳單一式
      、應收帳款明細一張為證；並聲請傳訊證人陳玉芳、邱崇祥。
二、被告方面：
（一）聲明：駁回原告之訴；如受不利判決，願供擔保，請准宣告免為假執行。
（二）陳述：因本身所飼養之豬隻於九十年八、九月份時，即因生病大量死亡，被告
      實際上並無須要原本所需要之量，且原告所載送之貨物，確實有部分並未交付
      被告本人，此部分貨款自無須負擔，應予扣除。
    理      由
一、本件原告主張：被告自九十年八月一日起至同年十二月十三日止，向原告訂購養
    豬飼料，共計貨款八十三萬六千八百零二元，尚未給付等語；被告則以：因豬隻
    生病大量死亡，無須原本所需要之飼料量，且確實有部分豬飼料並未收到，應予
    扣除等語，資為抗辯。
二、查上開原告主張之事實，業據原告提出統一發票六十八張、客戶簽收聯單三十份
    、提貨單一份、帳單一式、應收帳款明細一張為證。證人陳玉芳、邱崇祥亦到庭
    證述明確。參酌，原告亦提出先前兩造生意往來正常時，雖非被告本人簽收之客
    戶簽收聯，被告亦均正常付款，並未提出任何異議之簽收聯等情，原告上開之主
    張即堪採信。至於本件被告抗辯伊之豬隻已生病大量死亡，根本無需要上開大量
    之飼料，且部分豬飼料並未經伊簽收云云，惟因被告僅空言抗辯，並未提出任何
    有利自己之證據證明，所辯自不足採。
三、從而，原告本於買賣契約之法律關係，請求被告給付貨款八十三萬六千八百零貳
    元，及自九十年三月十五日起至消償日止，按年息百分之五計算之利息，為有理
    由，應予准許。
四、兩造均陳明願供擔保，聲請宣告假執行或免為假執行，核無不合，爰分別酌定相
    當擔保金額予以准許。
五、因本案事證已臻明確，兩造其餘主張陳述及所提之證據，均毋庸再予審酌，附此
    敘明。
六、據上論結，原告之訴為有理由，依民事訴訟法第七十八條、第三百九十條第二項
    、第三百九十二條，判決如主文。
中      華      民      國    九十二    年      九      月    十五    日
~B臺灣嘉義地方法院民事第二庭
~B    法  官  蕭道隆
右為正本係照原本作成
如對本判決上訴須於判決送達後廿日內向本院提出上訴狀
中      華      民      國    九十二    年      九      月    十五    日
~B    書記官  沈育坤


司法院資訊處製作；財團法人民間司法改革基金會備份。
